【裁判字號】    92,上訴,1681
【裁判日期】    920630
【裁判案由】    強盜
【裁判全文】
臺灣高等法院刑事判決                          九十二年度上訴字第一六八一號
    上  訴  人  臺灣桃園地方法院檢察署檢察官
    被      告  丁○○
    指定辯護人  本院公設辯護人  甲○○
右列上訴人因被告強盜等案件，不服台灣桃園地方法院，九十一年度訴字第三一０號
中華民國九十一年十一月二十六日第一審判決（起訴案號：台灣桃園地方法院檢察署
九十一年度偵字第九四六號），提起上訴，本院判決如左：
    主      文
上訴駁回。
    理      由
一、公訴意旨以：被告丁○○於九十年十二月二十六日二十二時十分許，在桃園縣平
    鎮市○○路與湧光路口，與少年江○○及被告陳漢文三人，基於自己不法所有之
    犯意聯絡，先由丁○○將乙○○身體抓住，至使其不能抗拒，再由少年江正偉動
    手搶劫乙○○掛於腰部之皮包，得手後將皮包交給陳漢文；後陳漢文並責問乙○
    ○有無現金，乙○○回答並無現金後，陳漢文憤而將電話卡一張折斷，優待券十
    張丟於地上，復繼續持安全帽敲打乙○○。嗣經警據報後循線查獲，因認被告丁
    ○○亦涉犯刑法第三百三十條第一項之加重強盜罪嫌。
二、公訴人認被告丁○○涉犯刑法第三百三十條第一項之加重強盜罪嫌，係以告訴人
    乙○○於偵查中之指訴，核與被告陳漢文及少年江○○之供詞大致吻合，並有贓
    物認領保管單一紙可資佐證為其論據。
三、訊據被告丁○○矢口否認有何強盜之犯行，辯稱：伊因酒醉實在不記得案發情形
    ，但應不致於有強盜被害人財物之行為等語。本院審理時辯稱：我沒有搶，那天
    我們只是要去打球。我是陳漢文他的繼父。江ＯＯ是我不認識，是陳漢文的朋友
    。我們本來要去保齡球館，但在半路上就發生爭執，是等紅燈的時候，互相看不
    順眼，他們就打起來了，本來大家都不認識。陳漢文拿石頭的事情，我不清楚，
    我那時喝醉了，所以出事的時候，我不清楚，那時下午二、三點的時候，我鄰居
    來找我喝酒，喝到了晚上八、九點，很多人喝了二、三瓶，後來他們說要去打球
    ，我就跟著去。我事後有問陳漢文他有無搶，他說沒有東西是拉扯間掉下來的，
    乙○○也說我是想勸架，才去拉他的。我們後來賠乙○○十三萬元和解了，因陳
    漢文也沒有工作沒有錢，和解書我下次帶來。陳漢文無同住，我娶他母親的時候
    ，他婆婆不願意他跟過來，而且我自己也有四個小孩要養。(本院九十二年六月
    二日筆錄)
四、本院查：
（一）、按認定犯罪事實應憑積極證據，為刑事訴訟法第一百五十四條所明定，倘積
        極證據不足以為不利於被告事實之認定時，即應為有利被告之認定，更不必
        有何有利之證據，最高法院三十年上字第八一六號著有判例。所謂「積極證
        據足以為不利被告事實之認定」，根據同院七十六年台上字第四九八六號判
        例意旨，係指據為訴訟上證明之全盤證據資料，在客觀上已達於通常一般人
        均不致於有所懷疑，而得確信被告確曾犯罪之程度；若未達到此一程度，而
        有合理懷疑存在時，即無從為有罪之確信。
（二）、證人乙○○於偵查中雖陳稱：要告被告陳漢文、丁○○及少年江○○傷害及
        強盜罪，惟於檢察官詢之以被告丁○○有無搶你皮包時，則答稱：沒有，他
        有抓住我的身體等語（參見偵查卷第五十頁），但亦未言明被告丁○○抓住
        其身體之目的即在於供被告陳漢文等人行搶，其是否指訴被告丁○○有參與
        強盜一事，已非無疑。
（三）、被告陳漢文於偵查中亦未供明被告丁○○有何強盜之犯行，是公訴人前揭所
        指，尚有誤會。
（四）、證人乙○○於原審證稱：伊被拉至空地毆打時，被告丁○○有用身體護住伊
        ，並未動手毆打伊，亦未搶奪腰包等語，核與證人丙○○於原審審理時結證
        稱：被告丁○○並未動手打被害人，亦未動手搶被害人之腰包等語；及被告
        陳漢文於審理中供稱：被告丁○○只是幫忙勸架等語均屬相符，衡之證人乙
        ○○與被告並無親故，且被告如有實施強暴脅迫之犯行，證人乙○○既係被
        害人，當無迴護被告之理，其所言尚堪採信，被告丁○○所辯未參與被告陳
        漢文等人之強盜犯行等語，應非虛構。
（五）、此外，復無其他積極證據，足認被告丁○○確有公訴人所指加重強盜之犯行
        ，既不能證明被告丁○○犯罪，原審為被告丁○○無罪之諭知，核無違誤。
        檢察官上訴意旨，
        仍執陳詞，任意指摘原判決不當，為無理由，應予駁回。
據上論斷，應依刑事訴訟法第三百六十八條，判決如主文。
本案經檢察官彭坤業到庭執行職務。
中      華      民      國    九十二    年      六      月     三十     日
                              臺灣高等法院刑事第二十四庭
                                  審判長法  官  陳  貽  男
                                        法  官  徐  世  禎
                                        法  官  陳  憲  裕
右正本證明與原本無異。
檢察官如不服本判決應於收受送達後十日內向本院提出上訴書狀，其未敘述上訴之理
由者並得於提起上訴後十日內向本院補提理由書（均須按他造當事人之人數附繕本）
。
                                        書記官  黃  嬿  婉
中      華      民      國    九十二    年      六      月     三十     日


司法院資訊處製作；財團法人民間司法改革基金會備份。
